# 签订分期收款协议的应收账款是否可以转入长期应收款

提问人：hanjiangliye 时间：2022-11-30 19:06:06
A上市公司的一个BOT污水处理项目业主方是某地B镇级人民政府， 2022 年底应收账款余额余额 10000 万元，根据账龄计提坏账准备， 2023 年污水处理费用形成应收账款约 5000 万元。因受疫情影响，B镇级人民政府财政收入紧张，国家亦出台减免当地企业污水处理费的扶持政策。镇级人民政府财政收入紧张， 2023 年安排资金计划约 1000 万元。到 2023 年底形成应收账款 14000 万元。若根据账龄计提坏账准备，A公司需要计提坏账比例超过50%，A公司拟通过与B镇人民政府签订分期收款协议，分 4 年收回污水处理费，同时将该BOT项目污水处理费用形成的应收账款转入长期应收款。对于该事项，拟处理意见如下：
1 、鉴于污水处理业务是真实的，因新冠疫情影响及国家阶段性减免企业污水处理费是暂时的，因此A公司不存在通过放款信用期达到收入增长的情况；
2 、对于签订协议后的污水处理费确认应收账款，应该根据适当折现率将货币时间价值折现后确认，对于签订协议签的存量应收账款，根据应收账款账面价值转让长期应收款核算；
3 、公司需要对该污水处理项目资产进行减值测试，资产是否需要计提减值准备。
求助陈版主及各位网友，该处理是否正确？

回答人：chenyiwei
主帖的处理思路基本合理。另外，对已形成的存量应收账款应积极进行债务重组，谨慎从严计提减值准备，充分考虑收款时间对于资金时间价值损失的影响。
新CAS 22第四十七条：“由于预期信用损失考虑付款的金额和时间分布，因此即使企业预计可以全额收款但收款时间晚于合同规定的到期期限，也会产生信用损失。”。